臺灣板橋地方法院民事裁定　　　　　　　96年度聲字第2547號
聲　請　人
即　債權人　甲○○
　　　　　　丙○○
　　　　　　丁○○○
　　　　　　乙○○
相　對　人
即　債務人　生元製藥股份有限公司
法定代理人　楊佳莉
上列聲請人聲請發還擔保金事件，本院裁定如下：
    主      文
聲請人甲○○、丙○○、丁○○○、乙○○於本院八十五年度存
字第二三六０號擔保提存事件一案所提存之擔保物彰化商業銀行
晴光分行可轉讓定期存單，面額新臺幣壹佰萬元券壹張（號碼：
ＤＡ０七九一六）、面額新臺幣壹拾萬元券參張（號碼：ＣＣ二
三六三七～ＣＣ二三六三九），合計新臺幣壹佰參拾萬元准予發
還。
聲請人其餘聲請駁回。
聲請程序費用由相對人負擔二分之一，餘由聲請人連帶負擔。
    理      由
一、按訴訟終結後，供擔保人證明已定20日以上之期間，催告受
    擔保利益人行使權利而未行使者，或法院依供擔保利益人之
    聲請，通知受擔保利益人於一定期間內行使權利並向法院為
    行使權利之證明而未證明者，法院應依供擔保人之聲請，以
    裁定命返還其提存物或保證書，民事訴訟法第104 條第1 項
    第3 款定有明文，依同法第106 條之規定，於其他依法令供
    訴訟上之擔保者，亦準用之。
二、本件聲請意旨略以：聲請人甲○○、丙○○、乙○○、丁○○○與邱創城（於民國86年9月1日死亡，其繼承人有邱月裡
    、丙○○、甲○○、乙○○、丁○○○、邱瓊英、邱雲麗、
    邱鴻琳、邱淑釧、邱谷峰、邱彥堯、邱玲華、邱郁嵐、邱柏
    鈞）、邱月裡（於90年11月23日死亡，繼承人為丙○○、甲○○、乙○○、丁○○○、邱瓊英、邱雲麗、邱鴻琳、邱淑
    釧）等人與相對人間假處分事件，聲請人與其被繼承人邱創
    城、邱月裡前依鈞院85年度裁全字第2473號民事裁定，為擔
    保假處分，曾提供如主文第1 項所示之定期存單為擔保金，
    並以鈞院85年度存字2360號提存事件提存後，聲請鈞院以85
    年度執全字第1735號假處分執行程序就原裁定附表所列不動
    產予以假處分在案。茲因相對人以聲請人本案敗訴確定為由
    向鈞院聲請撤銷假處分，經鈞院90年度全聲字第360 號裁定
    駁回，相對人不服，復向臺灣高等法院提起抗告，經臺灣高
    等法院以91年度抗字第2553號廢棄原裁定，並撤銷鈞院85年
    度裁全字第2473號假處分裁定。聲請人不服向最高法院提起
    再抗告，經最高法院以92年度台抗字第35號駁回再抗告。是
    鈞院85年度裁全字第2473號民事裁定已遭撤銷，從而鈞院85
    年度執全字第1735號亦遭撤銷。聲請人甲○○於96年5 月28
    日發函催告相對人暨其法定代理人於文到後21日內行使權利
    而迄未行使，為此提出鈞院85年度存字第2360號提存書、85
    年度裁全字第2473號、90年度全聲字第360 號、臺灣高等法
    院91年度抗字第2553號、最高法院92年度台抗字第35號民事
    裁定、邱創城及邱月裡之繼承系統表、律師函（均影本）暨
    其回執原本等各1 件，聲請發還擔保金等語。
三、經查，聲請人及其被繼承人邱創城、邱月裡聲請本院於85年
    7 月13日以85年度裁全字第2473號裁定准予假處分，聲請人
    及其被繼承人邱創城、邱月裡並據以聲請本院以85年度執全
    字第1735號假處分執行程序禁止相對人就該假處分裁定附表
    所列不動產不得為讓與、設定抵押、出租及其他一切處分行
    為在案，嗣該假處分裁定歷經本院90年度全聲字第360 號、
    臺灣高等法院91年度抗字第2553號、最高法院92年度台抗字
    第35號之裁定撤銷確定，從而本院85年度執全字第1735號假
    處分執行程序亦經撤銷等情，業據調取上開卷宗核閱屬實，
    而聲請人並已於94年5 月28日以（96）函芬字第0528-2號函
    定20日以上之期間催告相對人行使權利，惟相對人於96年5
    月29日收受後迄未行使權利，復有律師函暨其回執原本、臺
    灣臺北地方法院96年10月17日北院錦文人字第0960005126號
    函、臺灣士林地方法院96年10月17日士院鎮民科字第
    0960332538號函各1 紙及本院民事紀錄科查詢表4 紙附卷可
    證，即已符合民事訴訟法第104 條第1 項第3 款之要件。是
    聲請人之聲請即有理由，應予准許。
四、至本院85年度裁全字第2473號准許假處分裁定中，除列聲請
    人為債權人外，另列聲請人之被繼承人邱創城、邱月裡為債
    權人，惟聲請人以因其餘繼承人邱瓊英、邱鴻琳、邱雲麗、
    邱淑釧、邱柏鈞於通知後未表示意見、繼承人邱谷峰、邱彥
    堯、邱玲華招領逾期、繼承人邱郁嵐行方不明經本院96年度
    聲字第2397號裁定准予公示送達，而未將上列繼承人列為聲
    請人。按被繼承人之財產係全體繼承人所公同共有，就聲請
    發還債權人邱創城、邱月裡擔保金之部分，應列全體繼承人
    始為合法，聲請人既未將其餘繼承人並列為聲請人，即非合
    法，此部分之聲請，無從准許。
五、爰依民事訴訟法第95條、第79條、第85條第2 項，裁定如主
    文。
中　　華　　民　　國　　96　　年　　10　　月　　29　　日
                  民事第二庭法　官　陳麗玲
以上正本證明與原本無異
如不服本裁定應於送達後10日內向本院提出抗告狀，並應繳納抗
告裁判費新台幣1,000 元整。
中　　華　　民　　國　　96　　年　　10　　月　　29　　日
                            書記官　陳玉心
